【裁判字號】    99,交簡上,100
【裁判日期】    991013
【裁判案由】    公共危險
【裁判全文】
臺灣臺南地方法院刑事判決           99年度交簡上字第100號
上  訴  人
即  被  告  乙○○
上列上訴人因公共危險案件，不服本院民國九十九年五月三十一
日九十九年度交簡字第九三九號第一審刑事簡易判決（聲請簡易
判決處刑書案號：臺灣臺南地方法院檢察署九十九年度偵字第五
二二九號），提起上訴，本院管轄之第二審合議庭判決如下：
    主  文
上訴駁回。
    事實及理由
一、本案經本院審理結果，認第一審判決上訴人乙○○係犯刑法
    第一百八十五條之三之不能安全駕駛動力交通工具罪，量處
    罰金新臺幣（下同）十萬三千元，並諭知如易服勞役以一千
    元折算一日，其認事用法及量刑均無不當，應予維持，除增
    列被告於本院審理時自白確有服用酒類，不能安全駕駛交通
    工具而駕駛等語，並將被告之「辯解」增列為其於「警詢中
    之辯解」（見原判決第一頁第四行及第二頁第六行）外，餘
    均引用原審判決書記載之犯罪事實、證據及理由（如附件判
    決書）。
二、核被告所為，係犯刑法第一百八十五條之三之服用酒類不能
    安全駕駛動力交通工具而駕駛罪。原審以被告罪證明確，適
    用刑法第一百八十五條之三、第四十二條第三項前段，刑法
    施行法第一條之一規定，量處罰金十萬三千元，並諭知如易
    服勞役之折算標準，認事用法均無違誤。
三、經查：被告於本院審理時對於全部之事實坦承不諱，然辯稱
    ：「希望法官給我自新機會，我家境清寒，罰金太高」等節
    （見本院卷第十五頁反面），請求從輕量刑。然按刑之量定
    ，係實體法上賦予法院得為自由裁量之事項，法院如已斟酌
    刑法第五十七條各款所列情狀，而未逾越法定刑度，或濫用
    其權限，尚難謂為違法。況且，在同一犯罪事實與情節，如
    別無其他加重或減輕之原因，下級審法院量定之刑，亦無過
    重或失輕之不當情形，上級審法院對下級審法院之職權行使
    ，原則上應予尊重（最高法院八十五年度臺上字第二四四六
    號判決意旨參照）。本案原審審酌被告飲酒後其血液中酒精
    濃度換算呼氣酒精濃度高達零點八八ｍｇ／ｌ，並因不勝酒
    力，自行撞擊工地鷹架而肇事，情況頗為嚴重，並佐以前開
    無法安全駕駛之程度，因而量處十萬三千元罰金，係綜合被
    告服用酒類後不能安全駕駛而肇事之全部情形詳加判斷，原
    審斟酌上情所為之量刑堪稱允適，且本院衡諸被告肇事之情
    節，其因酒醉駕車之影響而撞及鷹架，有照片二幀附卷可佐
    ，足見當時撞擊之力道頗為強烈，益徵被告酒醉駕車後不能
    安全駕駛之情節非輕，實不宜量處較輕之刑度，從而，被告
    上訴意旨，猶執前詞，其上訴為無理由，應予以駁回。
據上論斷，應依刑事訴訟法第四百五十五條之一第一項、第三項
、第三百六十八條、第三百七十三條，判決如主文。
本案經檢察官甲○○到庭執行職務。
中    華    民    國    99    年    10    月    13    日
                刑事第二庭      審判長法  官  蘇義洲
                                      法  官  吳坤芳
                                      法  官  黃翰義
以上正本證明與原本無異。
不得上訴。
                                      書記官  謝文心
中    華    民    國    99    年    10    月    13    日

司法院資訊處製作；財團法人民間司法改革基金會備份。
